【裁判字號】    95,簡上,89
【裁判日期】    950630
【裁判案由】    妨害公務
【裁判全文】
臺灣嘉義地方法院刑事判決              95年度簡上字第89號
上  訴  人
即  被  告  甲○○
上列上訴人即被告因妨害公務案件，不服本院嘉義簡易庭中華民
國94年4月14日95年度嘉簡字第423號第一審判決（聲請簡易判決
處刑書案號：臺灣嘉義地方法院檢察署95年度偵字第2250號），
提起上訴，本院管轄之第二審合議庭判決，其中傷害罪部分並依
通常程序自為第一審判決如下：
    主  文
原判決關於傷害部分撤銷。
被訴傷害部分公訴不受理。
其餘部分上訴駁回。
甲○○緩刑貳年。
    事  實
一、甲○○於民國九十五年二月二十八日下午二時十分許，在嘉
    一七二線公路五‧八公里處，因不滿月前曾經在該路段被舉
    發超速，竟基於妨害公務之犯意，持石頭砸毀嘉義縣警察局
    交通警察隊技士丙○○所掌管之測速照相器材，致該器材之
    外觀烤漆及保護鏡損壞，喪失正常功用。
二、案經丙○○代理訴由嘉義縣警察局布袋分局報告臺灣嘉義地
    方法院檢察署檢察官偵查起訴。
    理  由
壹、有罪部分
一、本件被告即上訴人甲○○於言詞辯論終結前，對於警卷、偵
    查卷及本院卷內，被告及告訴人乙○○、告訴代理人丙○○
    等警詢筆錄，及診斷證明書、照片、嘉義縣義竹鄉調解委員
    會調解書、和解書、估價單、及本院九十五年度核字第二六
    ○七號民事全卷、前案紀錄等傳聞證據，均同意為證據方法
    ，且對證據能力，未為異議。被告承認犯罪，審理過程復就
    各該證據進行辯論，前述證據復無顯不可信情況，本院審酌
    採納該等傳聞證據，無礙被告於程序上彈劾詰問權利，認前
    開傳聞證據合於刑事訴訟法第一百五十九條之一、之二、之
    四、之五等規定，因而具備證據能力，合先敘明。
二、上揭事實，業據被告迭於警詢、本院審理時坦承不諱，核與
    告訴代理人丙○○於警詢時指訴情節相符，並有處理毀損公
    物照片四幀附卷可憑，綜上事證，被告自白確與事實相符，
    要屬無疑；本案事證明確，被告犯行，應堪認定。
三、核被告所為，係犯刑法第刑法第一百三十八條損壞公務員職
    務上掌管之物品罪。原審以被告損害公務員職務上掌管物品
    犯行罪證明確，因依刑法第一百三十八條、第四十一條第一
    項前段，罰金罰鍰提高標準條例第一條前段、第二條之規定
    ，逕以簡易判決判處被告有期徒刑二月，並諭知如易科罰金
    以銀元三百元折算一日之標準。經核其認事用法均無違誤，
    被告提起上訴，既未指明原審判決違誤或不當之處，徒以已
    與告訴代理人丙○○和解並已修復所損壞物品，原審量刑太
    重為由，請求撤銷改判云云。惟按刑之量定，係實體法上賦
    予法院得為自由裁量之事項，倘其未有逾越或濫用法律所規
    定裁量之外部及內部性界限，並符合法規範之體系及目的，
    遵守一般有效之經驗及論理法則，即不得任意指為違法（最
    高法院七十五年台上字第七○三三號判例參照）。原審基於
    調查審理所認定之事實，斟酌被告品行、犯罪之動機、目的
    、手段、所生損害等一切情狀而為量刑，尤已將被告犯後態
    度列入考量之範圍，並依刑法第五十七條所定各款犯罪情狀
    之規定，在法定刑度內而為量刑，妥適反應其所認定之犯罪
    事實與全案情節，尚無失出，被告上訴意旨關於此部分之指
    摘，自無理由，應予駁回。末查被告雖前未曾受有期徒刑以
    上之刑之宣告，有臺灣高等法院被告前案紀錄表、臺灣嘉義
    地方法院檢察署刑案資料查註紀錄表可參，其因一時失慮，
    致罹刑典，事後已坦認犯行，深具悔意，經此教訓，應知惕
    勵，當無再犯之虞，且已修復測速照相器材及保護鏡，經告
    訴代理人驗收通過，有卷附和解書及估價單足參（本院卷第
    18 頁），本院認其所受宣告之刑，以暫不執行為適當，併
    予宣告緩刑二年，用啟自新。
貳、不受理部分
一、聲請簡易判決處刑意旨另略以：被告甲○○於九十五年二月
    二十八日下午二時十分許，在嘉一七二線公路五‧八公里處
    ，持石頭砸毀測速照相器材時，適為路人乙○○見狀欲阻止
    ，甲○○竟另基於普通傷害之犯意，持石頭往乙○○頭部毆
    打，致乙○○受有頭部挫傷之傷害，因認被告另涉犯刑法第
    二百七十七條第一項前段之普通傷害罪嫌。
二、按告訴乃論之罪，告訴人於第一審辯論終結前得撤回其告訴
    ，又告訴經撤回者，應諭知不受理之判決，刑事訴訟法第二
    百三十八條第一項、第三百零三條第三款定有明文。復按告
    訴乃論之刑事事件於偵查中或第一審法院辯論終結前，調解
    成立，並於調解書上記載當事人同意撤回意旨，經法院核定
    者，視為於調解成立時撤回告訴或自訴。鄉鎮市調解條例第
    二十八條第二項定有明文。
三、查本件告訴人乙○○告訴被告普通傷害案件，聲請簡易判決
    處刑書認被告係犯刑法第二百七十七條第一項前段之罪，依
    同法第二百八十七條前段之規定，須告訴乃論。而告訴人與
    被告於九十五年三月二十一日，經嘉義縣義竹鄉調解委員會
    調解成立，嗣並經本院核定，此有嘉義縣義竹鄉調解委員會
    調解書及調解筆錄各一份附卷可稽。依該調解書第三項所載
    ，聲請人自調解成立日起撤回本事件刑事告訴，依上開規定
    意旨，本件應視為自調解成立日即九十五年三月二十一日撤
    回告訴，原審簡易判決處刑日同年四月十四日作成判決時，
    本件應為不受理判決之諭知。原審未及審酌於此，論處被告
    罪刑，尚有未洽。被告上訴意旨執此指摘原判決關於此部分
    不當，為有理由，應由本院將原判決上開部分撤銷，另為被
    告不受理判決之諭知。
四、另本件傷害部分具有刑事訴訟法第四百五十一條之一第四項
    第三款應為不受理判決諭知之情事，原審本應依同法第四百
    五十二條規定，改適用通常程序審判，惟誤用簡易程序裁判
    ，當由本院準用刑事訴訟法第三百六十九條第二項規定撤銷
    原審判決，逕依通常程序為第一審判決（法院辦理刑事訴訟
    簡易程序案件應行注意事項第十四點參照），附此敘明。
據上論斷，應依刑事訴訟法第四百五十五條之一第一項、第三項
、第三百六十八條、第三百六十九條第一項前段、第三百六十四
條、第四百五十二條、第二百九十九條第一項前段、第三百零三
條第三款，刑法第七十四條第一款，判決如主文。
本案經檢察官侯德人到庭執行職務。
中    華    民    國    95    年    6     月    30    日
                  刑事第一庭審判長法  官  許進國
                                  法  官  鄧晴馨
                                  法  官  蔡廷宜
上列正本證明與原本無異。
本件不得上訴。
中    華    民    國    95    年    6     月    30    日
                                  書記官    蕭琪男
附錄論罪法條全文：
中華民國刑法第138條
（妨害職務上掌管之文書物品罪）
毀棄、損壞或隱匿公務員職務上掌管或委託第三人掌管之文書、
圖畫、物品，或致令不堪用者，處5年以下有期徒刑。
中華民國刑法第277條
（普通傷害罪）
傷害人之身體或健康者，處3年以下有期徒刑、拘役或1千元以下
罰金。
犯前項之罪因而致人於死者，處無期徒刑或7年以上有期徒刑；
致重傷者，處3年以上10年以下有期徒刑。


司法院資訊處製作；財團法人民間司法改革基金會備份。
